<?xml version='1.0' encoding='utf-8'?>
<verb default="múin" disambig="">
  <verbalNoun default="múineadh" />
  <verbalAdjective default="múinte" />
  <tenseForm default="múin" tense="Past" dependency="Indep" person="Base" />
  <tenseForm default="múineamar" tense="Past" dependency="Indep" person="Pl1" />
  <tenseForm default="múineadar" tense="Past" dependency="Indep" person="Pl3" />
  <tenseForm default="múineadh" tense="Past" dependency="Indep" person="Auto" />
  <tenseForm default="múin" tense="Past" dependency="Dep" person="Base" />
  <tenseForm default="múineamar" tense="Past" dependency="Dep" person="Pl1" />
  <tenseForm default="múineadar" tense="Past" dependency="Dep" person="Pl3" />
  <tenseForm default="múineadh" tense="Past" dependency="Dep" person="Auto" />
  <tenseForm default="múineadh" tense="PastCont" dependency="Indep" person="Base" />
  <tenseForm default="múininn" tense="PastCont" dependency="Indep" person="Sg1" />
  <tenseForm default="múinteá" tense="PastCont" dependency="Indep" person="Sg2" />
  <tenseForm default="múinimis" tense="PastCont" dependency="Indep" person="Pl1" />
  <tenseForm default="múinidís" tense="PastCont" dependency="Indep" person="Pl3" />
  <tenseForm default="múintí" tense="PastCont" dependency="Indep" person="Auto" />
  <tenseForm default="múineadh" tense="PastCont" dependency="Dep" person="Base" />
  <tenseForm default="múininn" tense="PastCont" dependency="Dep" person="Sg1" />
  <tenseForm default="múinteá" tense="PastCont" dependency="Dep" person="Sg2" />
  <tenseForm default="múinimis" tense="PastCont" dependency="Dep" person="Pl1" />
  <tenseForm default="múinidís" tense="PastCont" dependency="Dep" person="Pl3" />
  <tenseForm default="múintí" tense="PastCont" dependency="Dep" person="Auto" />
  <tenseForm default="múineann" tense="PresCont" dependency="Indep" person="Base" />
  <tenseForm default="múinim" tense="PresCont" dependency="Indep" person="Sg1" />
  <tenseForm default="múinimid" tense="PresCont" dependency="Indep" person="Pl1" />
  <tenseForm default="múintear" tense="PresCont" dependency="Indep" person="Auto" />
  <tenseForm default="múineann" tense="PresCont" dependency="Dep" person="Base" />
  <tenseForm default="múinim" tense="PresCont" dependency="Dep" person="Sg1" />
  <tenseForm default="múinimid" tense="PresCont" dependency="Dep" person="Pl1" />
  <tenseForm default="múintear" tense="PresCont" dependency="Dep" person="Auto" />
  <tenseForm default="múinfidh" tense="Fut" dependency="Indep" person="Base" />
  <tenseForm default="múinfimid" tense="Fut" dependency="Indep" person="Pl1" />
  <tenseForm default="múinfear" tense="Fut" dependency="Indep" person="Auto" />
  <tenseForm default="múinfidh" tense="Fut" dependency="Dep" person="Base" />
  <tenseForm default="múinfimid" tense="Fut" dependency="Dep" person="Pl1" />
  <tenseForm default="múinfear" tense="Fut" dependency="Dep" person="Auto" />
  <tenseForm default="múinfeadh" tense="Cond" dependency="Indep" person="Base" />
  <tenseForm default="múinfinn" tense="Cond" dependency="Indep" person="Sg1" />
  <tenseForm default="múinfeá" tense="Cond" dependency="Indep" person="Sg2" />
  <tenseForm default="múinfimis" tense="Cond" dependency="Indep" person="Pl1" />
  <tenseForm default="múinfidís" tense="Cond" dependency="Indep" person="Pl3" />
  <tenseForm default="múinfí" tense="Cond" dependency="Indep" person="Auto" />
  <tenseForm default="múinfeadh" tense="Cond" dependency="Dep" person="Base" />
  <tenseForm default="múinfinn" tense="Cond" dependency="Dep" person="Sg1" />
  <tenseForm default="múinfeá" tense="Cond" dependency="Dep" person="Sg2" />
  <tenseForm default="múinfimis" tense="Cond" dependency="Dep" person="Pl1" />
  <tenseForm default="múinfidís" tense="Cond" dependency="Dep" person="Pl3" />
  <tenseForm default="múinfí" tense="Cond" dependency="Dep" person="Auto" />
  <moodForm default="múineadh" mood="Imper" person="Base" />
  <moodForm default="múinim" mood="Imper" person="Sg1" />
  <moodForm default="múin" mood="Imper" person="Sg2" />
  <moodForm default="múinimis" mood="Imper" person="Pl1" />
  <moodForm default="múinigí" mood="Imper" person="Pl2" />
  <moodForm default="múinidís" mood="Imper" person="Pl3" />
  <moodForm default="múintear" mood="Imper" person="Auto" />
  <moodForm default="múine" mood="Subj" person="Base" />
  <moodForm default="múinimid" mood="Subj" person="Pl1" />
  <moodForm default="múintear" mood="Subj" person="Auto" />
</verb>
